【裁判字號】    92,交聲,495
【裁判日期】    920613
【裁判案由】    違反道路交通管理處罰條例聲明異議
【裁判全文】
臺灣臺北地方法院交通事件裁定                  九十二年度交聲字第四九五號
    受處分人
    即異議人  甲○○
右列受處分人因違反道路交通管理處罰條例案件，對於臺北市交通事件裁決所中華民
國九十二年四月十四日所為之處分（原處分案號：北市裁三第駕裁二二—Ａ0000
0000號），聲明異議，本院裁定如左：
    主  文
異議駁回。
    理  由
一、按汽車（含機器腳踏車）駕駛人，行經有燈光管制之交岔路口闖紅燈者，處新臺
    幣（下同）一千八百元以上五千四百元以下罰鍰，並記違規點數三點；又汽車（
    含機器腳踏車）駕駛人駕駛汽車（含機器腳踏車）有違反道路交通管理處罰條例
    之行為，經交通勤務警察或依法令執行交通稽查任務之人員制止時，不聽制止或
    拒絕停車接受稽查而逃逸者，除按各該條規定處罰外，處三千元以上六千元以下
    罰鍰，並記違規點數一點，道路交通管理處罰條例第五十三條、第六十條第一項
    、第六十三條第一項第一款、第三款定有明文。
二、本件受處分人甲○○於民國九十二年一月十八日上午十時三十分許，駕駛所有車
    牌號碼ＡＺＲ—五０二號重型機車，沿臺北市○○○路由北向南行駛，行經臺北
    市○○○路、忠孝西路口時，因該處為有燈光管制之交岔路口，且西寧北路之方
    向為紅燈，詎竟闖越紅燈，直接轉往右方即忠孝西路東向西方向車道（即忠孝橋
    往三重方向引道），而為刻正在忠孝橋機車引道執行交通稽查勤務之臺北市政府
    警察局交通大隊直屬第三分隊員警王奕壬查見，正鳴警笛示意欲攔停稽查之際，
    受處分人竟拒不停車加速逃逸，經王奕壬記下受處分人所駕機車車號及車輛特徵
    後，查知為受處分人所有車輛，並以受處分人有駕車行經有燈光管制之交岔路口
    闖紅燈，且有違反道路交通管理處罰條例之行為，經交通勤務警察制止時，拒絕
    停車接受稽查而逃逸之違規行為逕行舉發，受處分人於九十二年一月廿九日收受
    舉發違反道路交通管理事件通知單之寄送，於應到案日期（九十二年二月二十二
    日）後二日，即九十二年二月二十四日到案，並撰寫交通違規事件陳述書提出申
    訴，經原處分機關轉請舉發單位調查結果，仍以違規事實明確，裁處受處分人一
    千八百元並記違規點數三點（行經有燈光管制之交岔路口闖紅燈）、及三千元並
    記違規點數一點（有違反道路交通管理處罰條例之行為，經交通勤務警察制止時
    ，拒絕停車接受稽查而逃逸之違規行為），受處分人於九十二年四月十四日收受
    裁決書後，於當日具狀聲明異議。
三、經查：訊據受處分人固不諱言車牌號碼ＡＺＲ—五０二號重型機車為其所有之事
    實，惟矢口否認有上開違規事實，陳稱：伊未於上開時間駕車經過舉發地點云云
    。經查：本件違規事實發生時，舉發單位員警王奕壬著警察制服，在臺北市端忠
    孝橋上橋引道汽機車分隔島處執行交通稽查勤務，該處距離西寧北路與忠孝西路
    交岔口約五十公尺，西寧北路、忠孝西路口時，因該處為有燈光管制之交岔路口
    ，且其時西寧北路之方向為紅燈，突見一機車駕駛人闖越紅燈，直接轉往右方即
    忠孝西路東向西方向車道（即忠孝橋往三重方向引道）行駛，於右轉完成行近王
    警員所佔位置時，王警員即招手鳴笛示意攔停，惟該機車駕駛人見交警攔停，先
    減速，但接近十公尺左右時又加速衝過而加速逃逸，王警員隨即回頭記下車牌號
    碼為ＡＺＲ—五０二號等情，業經證人王奕壬到庭證述明確，衡諸當時證人所站
    位置恰為該違規行為人右轉時必經之處，距離甚近，證人復為負責交通稽查勤務
    之員警，且證稱已執行此種勤務五年多，在該處執行交通稽查任務之目的就在攔
    西寧北路之紅燈右轉等語明確，當無認錯車牌號碼之可能；且本院就該輛違規機
    車之特徵訊之證人，證人復證稱：「該車是紅色，大小是一二五ＣＣ的車，與光
    陽三冠王大小類似，：：該車的側裙是灰色的塑膠：：，是舊車，約五年車。」
    （見本院九十二年五月十三日訊問筆錄），再質之受處分人，其亦證稱所有ＡＺ
    Ｒ—五０二號重型機車之車型、顏色為「是光陽三冠王，紅色、車的裙邊是灰色
    的，一二五ＣＣ的車，我是約八十七年間買的，我沒有在車上做任何的改裝」等
    語，與證人所敘述之上開特徵相同，堪認證人當日攔停稽查者，即為受處分人所
    駕ＡＰＬ—六七０號重型機車無誤。受處分人雖矢口否認有何違規行為，然未能
    舉證以實其說，斟酌上開事證，足認本件違規事實已臻明確。
四、綜上所述，受處分人確有在前述時間騎乘機車，行經有燈光管制之交岔路口闖紅
    燈，並於有前開違反道路交通管理處罰條例之行為，經交通勤務警察制止時，拒
    絕停車接受稽查而逃逸之違規行為，且受處分人業於九十二年一月二十三日收受
    上開舉發違反道路交通管理事件通知單之寄送，有臺北市政府警察局交通警察大
    隊九十二年六月三日北市警交大字第０九二六三八一五一００號函附中華民國郵
    政大宗掛號含進查詢單一紙可稽，受處分人固遲至應到案日期（九十二年二月二
    十二日）後二日，即九十二年二月二十四日始到案，然查：九十二年二月二十二
    日為週六，依九十二年度行政機關辦公日曆表，包含原處分機關在內之行政機關
    均無需上班辦公，是應到案日期之末日自應延展至九十二年二月二十四日（週一
    ），受處分人於九十二年二月二十四日到案陳述意見聽候裁決，經核尚屬於應到
    案期限內聽候裁決，從而原處分機關因而依道路交通管理處罰條例第五十三條第
    一項、第六十條第一項、第六十三條第一項第一款、第三款，裁處受處分人罰鍰
    一千八百元並記違規點數三點（行經有燈光管制之交岔路口闖紅燈）、及罰鍰三
    千元並記違規點數一點（有違反道路交通管理處罰條例之行為，經交通勤務警察
    制止時，拒絕停車接受稽查而逃逸之違規行為），核無違誤，本件受處分人之異
    議為無理由，自應將其異議駁回。
五、據上論斷，應依道路交通案件處理辦法第十九條，裁定如主文。
中      華      民      國    九十二    年      六      月     十三     日
                                      臺灣臺北地方法院交通法庭
                                          法  官  張  永  宏
右正本證明與原本無異
如不服本裁定應於送達後五日內向本院提出抗告狀
                                          書記官  高  永  珍
中      華      民      國    九十二    年      六      月     十三     日


司法院資訊處製作；財團法人民間司法改革基金會備份。
